---
title: "Projet Cluster Analysis"
subtitle: "Fouille de données"
author: "Présenté par Jiaxun CAi et Mirana RATSIMIVEH"
institute: "Professeur : Karim KILANI"
date: "`r format(Sys.Date(), format='%d/%m/%Y')`"
output:
  xaringan::moon_reader:
    lib_dir: libs
    nature:
      highlightStyle: github
      highlightLines: true
      countIncrementalSlides: false
---
# Installation de packages
Pour la bonne réalisation du projet cluster analysis, il faut installer certains packages:
 - dplyr
 - kableExtra
 - knitr
 - tidyverse
 - markdown

<br/>
Puis il faut les charger.
```{r}
library("magrittr")
library("kableExtra")
```
---
# Définition d'une distance
Une fonction est une distance si elle respecte 3 axiomes :
- A1 : identité d'indecernibles
$$
d(x,y)=0 <=> x=y
$$
- A2 : symétrie
$$
d(x,y)=d(y,x)
$$
- A3 : inégalité triangulaire
$$
d(x, z) ≤ d(x, y) + d(y, z)
$$

<b>Exercice 1 :</b></br> 
Les axiomes A1, A2 et A3 impliquent la non-négativité :
$$
d(x, y) ≥ 0
$$

---
# Distance euclidienne
La distance euclidienne est définie :
$$
d(x, z) ≤ d(x, y) + d(y, z)
$$
<b>Exercice 2 :</b></br> 
La distance euclidienne est une vraie distance.
---
Nous allons déterminer la distance euclidienne entre les vecteurs x = (0, 0) and y = (6, 6): </br>
- Création d'un data frame contenant les vecteurs x et y,
- Transposition du data frame,
- Utilisation de la fonction dist avec comme paramètres: le nom de la méthode de distance utilisée, ici "euclidiean".
- Conversion du data frame en matrix afin d'utiliser la fonction kable,
- Utilisation de la fonction kable pour l'esthétique du rendu.
```{r}
#euclidian distance
data.frame(x=c(0,0),y=c(6,6)) %>%
  t() %>%
  dist(method="euclidean",diag = TRUE, upper = TRUE) %>%
  as.matrix() %>%
  kable(caption="Distance euclidienne")
```

---
# Distance Manhattan
La distance Manhattan est définie :
$$
d(x, z) ≤ d(x, y) + d(y, z)
$$
Nous allons déterminer la distance manhattan entre les vecteurs x = (0, 0) and y = (6, 6): </br>
nous utilisons le code de la distance euclidienne mais nous changeons la valeur du paramètre method de la fonction dist en "manhattan".
```{r}
#Manhattan distance
data.frame(x=c(0,0),y=c(6,6)) %>%
  t() %>%
  dist(method="manhattan",diag = TRUE, upper = TRUE) %>%
  as.matrix() %>%
  kable(caption="Distance manhattan")
```
---
# Distance Camberra
La distance Camberra est définie :
$$
d(x, z) ≤ d(x, y) + d(y, z)
$$
<b>Exercice 3 :</b></br> 
La distance canberra est une vraie distance.
---
Nous allons déterminer la distance canberra entre les vecteurs x = (0, 0) and y = (6, 6): </br>
nous utilisons le code de la distance euclidienne mais nous changeons la valeur du paramètre method de la fonction dist en "canberra".
```{r}
#Canberra distance
data.frame(x=c(0,0),y=c(6,6)) %>%
  t() %>%
  dist(method="canberra",diag = TRUE, upper = TRUE) %>%
  as.matrix() %>%
  kable(caption="Distance canberra")
```
---
#Distance Minkowski
La distance Minkowski est définie :
$$
d(x, z) ≤ d(x, y) + d(y, z)
$$

Nous allons déterminer la distance canberra entre les vecteurs x = (0, 0) and y = (6, 6): </br>
nous utilisons le code de la distance euclidienne mais nous changeons la valeur du paramètre method de la fonction dist en "Minkowski".
```{r}
#Minkowski distance
minkowski = data.frame(x=c(0,0),y=c(6,6)) %>%
              t() %>%
              dist(method="minkowski",diag = TRUE, upper = TRUE) %>%
              as.matrix() %>%
              kable(caption="Distance Minkowski")
minkowski
```
---
# Graphique de la distance Minkowski
Nous avons réalisé un graphique représentant la distance Minkowski entre les vecteurs x et y.
```{r}
minkowskiFct <- function(p) {
  res <- as.matrix(data.frame(x=c(0,0),y=c(6,6))) %>%
    t() %>%
    dist(method="minkowski",p=p,diag = TRUE, upper=TRUE)
  res <- as.matrix(res)[1,2]
  return(res)
}

res=c()
for(p in seq(1,5,0.01)){
  res = c(res,minkowskiFct(p))
}
plot(seq(1,5,0.01),res,type="l")

```
---
# Mesure similaire pour des données binaires
```

Hello Mirana!
```{r}
